【裁判字號】    92,上訴,630
【裁判日期】    920515
【裁判案由】    違反毒品危害防制條例
【裁判全文】
臺灣高等法院高雄分院刑事判決                    九十二年度上訴字第六三號
    上  訴  人
    即  被  告  甲○○
右上訴人因違反毒品危害防制條例案件，不服臺灣高雄地方法院九十二年度訴字第四
五四號中華民國九十二年三月十八日第一審判決（起訴案號：臺灣高雄地方法院檢察
署年度毒偵字第四七五號），提起上訴，本院判決如左：
      主  文
上訴駁回。
      事  實
一甲○○於八十八年間因施用毒品案件，經強制戒治期滿後，為臺灣高雄地方法院檢
  察署檢察官以八十九年度戒毒偵字第六五九號不起訴處分確定。詎甲○○經上開不
  起訴處分後五年內，明知海洛因經公告列為毒品危害防制條例第二條第二項第一款
  第一級毒品，不得非法持有、施用，竟基於概括之犯意，自九十年一月初起至同年
  一月十五日上午一時許回溯二十四小時內某時止，不定期將海洛因羼入礦泉水內，
  再以注射針筒注射入體內之方式，在屏東縣潮州鎮朋友住處，連續非法施用五次。
  嗣於九十年一月十四日下午五時二十五分許，在高雄市○○區○○路與北平二路口
  ，因同行友人盧景煌持有第一級毒品海洛因一包，而為警同時查獲。
二案經高雄市政府警察局移送臺灣高雄地方法院檢察署檢察官聲請簡易判決，經原審
  法院認不宜以簡易判決處刑，改依通常程序審理。
      理  由
一右揭犯罪事實，業經被告於警訊（見警卷第一頁反面）、偵查中（見偵查卷第十頁
  反面）、原審法院（見原審卷第二十二頁至第二十四頁）及本院審理中（見本院卷
  第二十七頁）迭次自白不諱，且被告於查獲後經警採取之尿液檢驗結果，呈嗎啡陽
  性反應一情，亦有高雄市政府衛生局九十年一月十八日高衛試煙字第Ｓ－００１號
  煙毒尿液檢驗成績書暨高雄市政府警察局嫌犯尿液採證檢驗對照表各一紙附卷可稽
  （見偵查卷第四頁、第五頁）附卷可稽。再按海洛因經注入人體後，百分之九十以
  上於二十四小時內，自尿中排出，平均可檢出時限，約為四十五小時，亦據行政院
  衛生署藥物食品檢驗局以八十一年九月八日藥檢壹字第八一一四四八八五號函，
  敘述明白，另海洛因注射入人體後，水解還原成嗎啡，再循嗎啡之代謝方式排出體
  外，已據行政院衛生署藥物食品檢驗局以（）藥檢壹字第○三○二二一號函說明
  綦詳。被告自承其最後一次施用海洛因係於九十年一月七日或八日，距警訊採尿時
  已有七日、八日之久，揆諸首開說明，被告所述應非屬實，應認被告最後一次施用
  海洛因為採尿前二十四時內某時，與證據所示較為相符。是以，被告自白施用第一
  級毒品部分與事實相符，自堪為其有罪認定之證據。
二又查被告於八十八年間因施用毒品案件，經原審法院以八十八年度毒聲字第三二二
  四裁定送觀察勒戒後，認有繼續施用毒品傾向，再以八十八年度毒聲字第三三六四
  號裁定強制戒治，嗣經強制戒治期間屆滿三月，評定無繼續強制戒治之必要，又
  裁定停止戒治，所餘戒治期間付保護管束，於戒治期滿後，乃經臺灣高雄地方法院
  檢察署檢察官以八十九年度戒毒偵字第六五九號不起訴處分確定等情，此有原審法
  院上開裁定（見本院卷第三十二頁）、臺灣高雄地方法院檢察署刑案資料查註紀錄
  表，及臺灣高等法院被告全國前案紀錄表各一份附卷可證，足證被告於強制戒治期
  滿，經不起訴處分確定後，五年內再犯毒品危害防制條例第十條第一項之罪。本件
  罪證已臻明確，被告犯行堪以認定。
三按海洛因為第一級毒品，毒品危害防制條例第二條第一項第一款定有明文。被告甲
  ○○於前開時地，多次施用第一級毒品海洛因之行為，係犯毒品危害防制條例第十
  條第一項之施用第一級毒品罪。其持有毒品海洛因之行為，為施用毒品之行為所吸
  收，不另論罪。被告多次施用第一級毒品之行為，時間緊接，犯罪構成要件相同，
  顯係基於概括犯意反覆為之，為連續犯，應分別依刑法第五十六條之規定論以一罪
  。公訴人雖僅就被告於九十年一月七日施用第一級毒品海洛因之一次犯行提起公訴
  ，惟檢察官就犯罪事實之一部起訴者，其效力及於全部，本件被告其餘四次施用第
  一級毒品海洛因之犯罪事實，與前揭公訴人起訴部分，有連續犯之裁判上一罪關係
  ，本院自得併予審理，附此敘明。
四被告犯罪事證既明，原審法院依據毒品危害防制條例第十條第第一項、第二十三條
  第二項（原判決漏列），刑法第十一條、第五十六條，並審酌被告前於八十八年間
  因施用毒品犯行，經觀察勒戒及強制戒治期滿，猶不知悔改，一再施用毒品，顯見
  其不知警惕，意志不堅，惟犯罪後坦承部分犯行，及施用毒品亦為自我戕害行為，
  並未危害他人等一切情狀，量處有期徒刑十月。並說明扣案之第一級海洛因一包係
  由被告友人盧景煌所持有，應由盧景煌所涉違反毒品危害防制條例之案件予以裁判
  處理而未為沒收之諭知。其認事用法均無違誤，量刑亦稱允妥，被告上訴意旨指摘
  原判決量刑過重，為無理由，應予駁回。
據上論斷，應依刑事訴訟法第三百六十八條，判決如主文。
本案經檢察官林應華到庭執行職務。
中      華      民      國     九十二     年     五     月     十五     日
                             臺灣高等法院高雄分院刑事第二庭
      審判長法官  林正雄
                                        法官  黃壽燕
                                        法官  謝靜雯
右正本證明與原本無異。
如不服本判決應於收受本判決後十日內向本院提出上訴書狀，其未述上訴理由者，
並得於提起上訴後十日內向本院補提理由書狀（均須按他造當事人之人數附繕本)「
切勿逕送上級法院」。
                                      書記官  廖素珍
中      華      民      國     九十二      年    五      月     十五    日
附錄：本判決論罪科刑法條：
毒品危害防制條例第十條第一項：
施用第一級毒品者，處六月以上五年以下有期徒刑。


司法院資訊處製作；財團法人民間司法改革基金會備份。
